【裁判字號】    95,上訴,3138
【裁判日期】    950830
【裁判案由】    偽造有價證券等
【裁判全文】
臺灣高等法院刑事判決                95年度上訴字第3138號
上  訴  人  臺灣板橋地方法院檢察署檢察官
被      告  乙○○  （民國43年7月24日生）
上列上訴人，因被告偽造有價證券案件，不服臺灣板橋地方法院
，95年度訴緝字第123號，中華民國95年6月19日第一審判決（起
訴案號：臺灣板橋地方法院檢察署84年度偵字第7607號），提起
上訴，本院判決如下：
    主  文
原判決撤銷發回臺灣板橋地方法院。
    理  由
一、公訴意旨略以，被告乙○○於民國（下同）82年9月間，利
    用回臺北縣板橋市○○街127號家中探望小孩之機會，乘其
    前夫甲○○不知之際，下手竊取甲○○所有，以花旗銀行台
    北分行為付款人，票號為408422，已由甲○○署名完成之空
    白票據一紙後，即偽造發票日期為82年12月24日，票面金額
    為新台幣（下同）47萬元，並於偽造完成後，在82年9月5日
    ，持向不知情之曾華鑑調現，曾華鑑不疑有詐而予以收受，
    嗣交其妻曾張雪卿提示為銀行退票始悉上情，因認被告有犯
    刑法第320條第1項、第201條第1項之罪嫌云云。
二、本件原法院以被告乙○○被訴偽造有價證券等案件，經查被
    告乙○○已於89年10月15日宣告死亡，此有個人除戶及個人
    基本資料查詢結果各一紙在卷可稽，因依刑事訴訟法第303
    條第5款之規定，不經言詞辯論逕為諭知不受理之判決，固
    非無見；惟查刑事訴訟法第303條第5款所謂之被告死亡，專
    指事實上死亡者而言，並不包括宣告死亡之情形在內，最高
    法院74年台非字第224號著有判例可資參照，而依本院被告
    前案紀錄表所載，係「此人於89年10月15日推定死亡」，但
    依個人除戶資料查詢結果，其個人註記欄僅記載：「死亡」
    此有上開紀錄表及查詢結果表可按，本件被告究係推定死亡
    （宣告死亡）抑或事實上死亡？攸關法律適用，原審未依職
    權詳加調查，已有未合，又其以被告宣告死亡為由逕為不受
    理之判決，揆諸上開判例意旨亦有不當，檢察官上訴意旨執
    此指摘原判決不當為有理由，應由本院將原判決予以撤銷，
    並發回原法院更為妥適之裁判，且不經言詞辯論為之。
據上論斷，應依刑事訴訟法第369條第1項但書、第372條判決如
主文。
中    華    民    國    95    年    8     月    30    日
                  刑事第二十庭  審判長法  官  尤豐彥
                                      法  官  吳鴻章
                                      法  官  張明松
以上正本證明與原本無異。
如不服本判決，應於收受送達後十日內向本院提出上訴書狀，其
未敘述上訴之理由者並得於提起上訴後十日內向本院補提理由書
（均須按他造當事人之人數附繕本）。
                                      書記官  柯月英
中    華    民    國    95    年    8     月    31    日


司法院資訊處製作；財團法人民間司法改革基金會備份。
